---
title: "Visualisatie League of Legends Data"
author: 'Maurice Ponte, Tjeerd van Gelder, Chris-Jan Borgers, Albert Berends'
output: pdf_document
---
# Data & Required packages.
In deze blok defineren we de benodigde connectie met de database. Deze is opgezet in Postgresql en word aangevuld met data door de, in java geschreven, parser. Hier kunnen ook de parametes worden aangepast om de database te bereiken. (Port etc)

```{r}
# install.packages("RPostgreSQL")
require("RPostgreSQL")
library(tibble)
# create a connection
 
# loads the PostgreSQL driver
drv <- dbDriver("PostgreSQL")
# creates a connection to the postgres database
# note that "con" will be used later in each connection to the database
connectDB <- function(user,password){
  host <- "localhost"
  dbName <- "lolparserdata"    #name of database 
  port <- 5432                 #port of database server 
  
  driver <- dbDriver("PostgreSQL")
  conn <- dbConnect(driver, dbname = dbName, host = host, port = port, user = user,password =  password)
}

username <- "postgres"
password <- "!RappaR1964"

```
\pagebreak
# Inleiding 
In dit bestand gaan we de vragen beantwoord die in de plan van aanpak worden beschreven. Welke vragen willen we beantwoorden met deze database?

1. Which champion is banned the most in tournament/ brackets(ranks)? 

2. Which champion has the highest win rate in tournament/ brackets(ranks)? 

3. Does getting “First Blood” increase the odds of winning a match? 

4. Is a high champion mastery (onetrick) relate to a high rank?

5. How long does an average game last per bracket? 

6. What is the average vision score per region? 

7. How long does an average game last per bracket? 

8. What is the most used summoner spell combo? 
 
9. What is the least used summoner spell combo? 

10. What are the top 5 most bought items. 

11. What are the top 5 least bought items. 


#Vragen & antwoorden

#Vraag 1: Which champion Which champion is banned the most in tournament/ brackets(ranks)?

```{r}
# Get the data
con <- connectDB(username,password)
qResult <- dbGetQuery(con, "SELECT champion.name as Name, 
                          count(bans.bannedchampion) as Count, 
                          count(bans.bannedchampion) / 
                          (SELECT count(bannedchampion)/1000 FROM bans) as banrate

                          FROM champion, bans where champion.championID = bans.bannedchampion 
                          GROUP BY champion.name 
                          ORDER BY Count DESC 
                          Fetch first 10 rows only")
as_tibble(qResult)
dbDisconnect(con)
```

#Conclusie vraag 1

Zie bovenstaande tabel


#Vraag 2: Which champion has the highest win rate? (Of the 10 most chosen games)

```{r}
# Get the data
con <- connectDB(username,password)
qResult <- dbGetQuery(con, "SELECT C.name, COUNT(C.CHAMPIONID) AS WinCount,(SELECT COUNT(CHAMPIONID) FROM MATCHHISTORY X WHERE X.championID = c.championID) AS GamesPlayed FROM CHAMPION C, MATCHHISTORY M,TEAMDATA T, SUMMONER S WHERE C.championid = M.championid AND T.matchID = M.matchID AND S.accountID = M.accountID AND T.teamID = M.teamID AND T.Win = 'Win' GROUP BY c.CHAMPIONID ORDER By WinCount DESC FETCH FIRST 10 ROWS ONLY")
dbDisconnect(con)
```
```{r}
percentageYasuo <- qResult[1,2] / qResult[1,3] * 100
percentageTresh <- qResult[2,2] / qResult[2,3] * 100
percentageEzreal <- qResult[3,2] / qResult[3,3] * 100
percentageMissFortune <- qResult[4,2] / qResult[4,3] * 100
percentageLeeSin <- qResult[5,2] / qResult[5,3] * 100
percentageEkko <- qResult[6,2] / qResult[6,3] * 100
percentageJax <- qResult[7,2] / qResult[7,3] * 100
percentageKatarina <- qResult[8,2] / qResult[8,3] * 100
percentageKaiSa <- qResult[9,2] / qResult[9,3] * 100
percentageVladimir <- qResult[10,2] / qResult[10,3] * 100

winPercentage <- c(percentageYasuo,percentageTresh,percentageEzreal,percentageMissFortune,
                   percentageLeeSin,percentageEkko,percentageJax,percentageKatarina,
                   percentageKaiSa,percentageVladimir)

qResult['winPercentage'] <- winPercentage

as_tibble(qResult)
```

# Conclusie vraag 2

We zien dat er minimale verschillen zijn. Echter zijn we tot de conclusie gekomen dat deze vraag niet geheel het hele beeld laat zien. De gamesplayed zijn bijvoorbeeld minimaal en speler afhankelijk. Om deze vraag wel goed te kunnen beantwoorden zouden we meer data moeten binnenhalen.

#Vraag 3: Does getting “First Blood” increase the odds of winning a match?

```{r}
# Get the data
con <- connectDB(username,password)
qResult <- dbGetQuery(con,"SELECT COUNT(T.matchteamid) as aantal, T.WIN, T.firstbloodteam FROM teamdata T GROUP BY T.WIN,T.firstbloodteam")
dbDisconnect(con)
```
```{r}
qResultTotal <-  qResult[2,1] + qResult[3,1]

#Percentages berekenen 
pWT <- (qResult[3,1] / qResultTotal) * 100 # Win and FirstBlood
pWF <- (qResult[2,1] / qResultTotal) * 100 # Win and no FirstBlood


#Plot data 
slices <- c(pWT,pWF)
lbls <- c("1.Win and FirstBlood","2.Win and No FirstBlood")

barplot(slices,names.arg = lbls, legend = lbls, col = c("red","green"))

printP <- function(){
cat("Percentage van wins met FirstBlood: ")
cat(pWT) 
cat(" % \n")
cat("Percentage van wins met zonder FirstBlood: ")
cat(pWF)
cat(" % \n")
cat("Verschil: ")
cat(pWT-pWF)
cat(" % \n")
}
printP()

```

#Conclusie vraag 3

We zien in de geplotte data, een minimaal verschil in de percentages van Wins met en zonder FirstBlood
het verschil is dan ook 16%. Dit betekend niet dat er letterlijk 16% meer kans is op winst bij het behalen van firstBlood. Het zegt enkel dat bij de gewonnen matches er 16% vaker is gewonnen met FirstBlood dan zonder.

#Vraag 4 : Is a high champion mastery (onetrick) relate to a high rank?

```{r}
# Get the data
con <- connectDB(username,password)
qResult <- dbGetQuery(con, 'SELECT CASE S.tier
                          WHEN cast(\'"DIAMOND"\' as varchar) THEN 1
                          WHEN cast(\'"PLATINUM"\' as varchar) THEN 2
                          WHEN cast(\'"GOLD"\' as varchar) THEN 3
                          WHEN cast(\'"SILVER"\' as varchar) THEN 4
                          WHEN cast(\'"BRONZE"\' as varchar) THEN 5
                          WHEN cast(\'"IRON"\' as varchar) THEN 6
                          ELSE 0 END AS RANK,
                                (SELECT CHAMPIONPOINTS
                                FROM CHAMPIONMASTERY
                                WHERE S.SUMMONERID = CHAMPIONMASTERY.ACCOUNTID
                                FETCH FIRST ROW ONLY) AS ONETRICKPOINTS
                          FROM SUMMONER S
                          ')

dbDisconnect(con)
```
```{r}
plot(qResult$rank,qResult$onetrickpoints)
lrm <- lm(data=qResult)
summary(lrm)
abline(lrm,col='red')
```

#Conclusie vraag 4

In de bovenstaande tabel is rank 1 het hoogste en rank 6 de laagste. De fit van dit model, die word aangegevens door de rode lijn, is recht. Dit betekend dat er niet een linear verband is tussen de rank en de hoeveelheid onetrickpoints. We zien wel in de grafiek dat de spelers met het hoogste aantal onetrick points, per rank ook omhoog gaan. Wat is te verklaren omdat, wanneer een speler langer speelt, automatisch in een hogere rank komt en dus ook meer tijd heeft gehad om deze points te verzamelen. In de laagste rank zitten spelers die wellicht enkel speeltijd met 1 champion hebben gehad en daardoor veel onetrickpoints hebben. 

#Vraag 5: How long does an average game last per bracket?

```{r}
# Get the data
con <- connectDB(username,password)
qResult <- dbGetQuery(con, "SELECT S.Tier AS TIER, 
                                AVG(T.matchduration) AS AverageDurationMins
                                FROM Summoner S, TEAMDATA T, MATCHHISTORY M
                                WHERE M.accountid = S.accountid AND M.matchid = T.matchID
                                GROUP BY S.Tier
                                ")

#Sort data by tier highest to lowest
tiers <- c(qResult[4,1],qResult[3,1],qResult[1,1],qResult[2,1],qResult[5,1])
tiersData <- c(qResult[4,2],qResult[3,2],qResult[1,2],qResult[2,2],qResult[5,2])
averageGame <- data.frame(tiers,tiersData)

dbDisconnect(con)

as_tibble(averageGame)
```
#Conclusie vraag 5
Zie bovenstaande tabel. We zien hier dat hoe hoger het niveau dat gemiddeld de duratie van een potje daald. 


#Vraag 6: What is the average vision score per region? 
```{r}
# Get the data
con <- connectDB(username,password)
qResult <- dbGetQuery(con, 'SELECT CASE S.tier
                          WHEN cast(\'"DIAMOND"\' as varchar) THEN 1
                          WHEN cast(\'"PLATINUM"\' as varchar) THEN 2
                          WHEN cast(\'"GOLD"\' as varchar) THEN 3
                          WHEN cast(\'"SILVER"\' as varchar) THEN 4
                          WHEN cast(\'"BRONZE"\' as varchar) THEN 5
                          WHEN cast(\'"IRON"\' as varchar) THEN 6
                          ELSE 0 END AS RANK,
                                (SELECT SUM(playerkills)+SUM(playerassists)
                                FROM matchhistory
                                WHERE S.accountid = matchhistory.ACCOUNTID
                                FETCH FIRST ROW ONLY) AS KILLS
                          FROM SUMMONER S
                          ')
dbDisconnect(con)
``` 
```{r}
plot(qResult$rank,qResult$kills)
lrm <- lm(data=qResult)
summary(lrm)
abline(lrm,col='red')
``` 

#Conclusie vraag 6

Ook hier zien we geen direct verband. 


#Vraag 7: How long does an average game last per bracket?

```{r}
# Get the data
con <- connectDB(username,password)
qResult <- dbGetQuery(con, 'SELECT S.TIER AS TIER, AVG(T.matchduration) AS AVGMatchDurationMins FROM MATCHHISTORY M, SUMMONER S, TEAMDATA T WHERE S.ACCOUNTID = M.ACCOUNTID AND M.matchid = T.matchID GROUP BY S.TIER ORDER BY S.TIER ASC')
as_tibble(qResult)

#Sort data by tier highest to lowest
tiers <- c(qResult[2,1],qResult[4,1],qResult[5,1],qResult[3,1],qResult[1,1])
tiersData <- c(qResult[2,2],qResult[4,2],qResult[5,2],qResult[3,2],qResult[1,2])
matchduration <- data.frame(tiers,tiersData)

as_tibble(matchduration)
``` 

#Conclusie vraag 7

We zien hier dat in de hogere tiers de potjes gemiddeld net iets minder lang duren dan bij de lagere ranks.


#Vraag 8: What is the most used summoner spell combo?

```{r}
# Get the data
con <- connectDB(username,password)
qResult <- dbGetQuery(con, 'SELECT CASE
                          WHEN M.spell1 < M.spell2 THEN concat((SELECT NAME FROM SPELL WHERE SPELLID = M.spell1),                                                                    (SELECT NAME FROM SPELL WHERE SPELLID = M.spell2))
                          ELSE concat((SELECT NAME FROM SPELL WHERE SPELLID = M.spell2),                                                                      (SELECT NAME FROM SPELL WHERE SPELLID = M.spell1))
                          END as spellcombo,

                          COUNT(CASE
                          WHEN M.spell1 < M.spell2 THEN concat(M.spell1,M.spell2)
                          ELSE CONCAT(m.spell2,m.spell1)
                          END) AS AANTAL
                          
                          FROM MATCHHISTORY M
                          
                          GROUP BY spellcombo
                          ORDER BY aantal desc
                          FETCH FIRST 5 Rows only
                          ')
as_tibble(qResult)
```

#Conclusie vraag 8

Zie bovenstaande tabel


#Vraag 9:What is the least used summoner spell combo?

```{r}
# Get the data
con <- connectDB(username,password)
qResult <- dbGetQuery(con, 'SELECT CASE
                          WHEN M.spell1 < M.spell2 THEN concat((SELECT NAME FROM SPELL WHERE SPELLID = M.spell1),                                                                     (SELECT NAME FROM SPELL WHERE SPELLID = M.spell2))
                          ELSE concat((SELECT NAME FROM SPELL WHERE SPELLID = M.spell2),                                                                      (SELECT NAME FROM SPELL WHERE SPELLID = M.spell1))
                          END as spellcombo,

                          COUNT(CASE
                          WHEN M.spell1 < M.spell2 THEN concat(M.spell1,M.spell2)
                          ELSE CONCAT(m.spell2,m.spell1)
                          END) AS aantal
                          
                          FROM MATCHHISTORY M
                          
                          GROUP BY spellcombo
                          ORDER BY aantal ASC
                          FETCH FIRST 5 Rows only
                          ')
as_tibble(qResult)
```

#Conclusie vraag 9

Zie bovenstaande tabel

#Vraag 10 & 11: What are the top 10 most and least bought items in game?

```{r}
con <- connectDB(username, password)
#Top 10 most/least bought items.

mostBought <- dbGetQuery(con, "SELECT I.ITEMID as ID, I.name as name , 
                          (SELECT COUNT(ITEM0) FROM MATCHHISTORY WHERE I.ITEMID = ITEM0 FETCH FIRST ROW ONLY)+
                          (SELECT COUNT(ITEM1) FROM MATCHHISTORY WHERE I.ITEMID = ITEM1 FETCH FIRST ROW ONLY)+
                          (SELECT COUNT(ITEM2) FROM MATCHHISTORY WHERE I.ITEMID = ITEM2 FETCH FIRST ROW ONLY)+
                          (SELECT COUNT(ITEM3) FROM MATCHHISTORY WHERE I.ITEMID = ITEM3 FETCH FIRST ROW ONLY)+
                          (SELECT COUNT(ITEM4) FROM MATCHHISTORY WHERE I.ITEMID = ITEM4 FETCH FIRST ROW ONLY)+
                          (SELECT COUNT(ITEM5) FROM MATCHHISTORY WHERE I.ITEMID = ITEM5 FETCH FIRST ROW ONLY)                            as Count 
                          FROM ITEM I ORDER BY count DESC FETCH FIRST 10 ROWS ONLY")


leastBought <- dbGetQuery(con, "SELECT I.ITEMID as ID, I.name as name , 
                          (SELECT COUNT(ITEM0) FROM MATCHHISTORY WHERE I.ITEMID = ITEM0 FETCH FIRST ROW ONLY)+
                          (SELECT COUNT(ITEM1) FROM MATCHHISTORY WHERE I.ITEMID = ITEM1 FETCH FIRST ROW ONLY)+
                          (SELECT COUNT(ITEM2) FROM MATCHHISTORY WHERE I.ITEMID = ITEM2 FETCH FIRST ROW ONLY)+
                          (SELECT COUNT(ITEM3) FROM MATCHHISTORY WHERE I.ITEMID = ITEM3 FETCH FIRST ROW ONLY)+
                          (SELECT COUNT(ITEM4) FROM MATCHHISTORY WHERE I.ITEMID = ITEM4 FETCH FIRST ROW ONLY)+
                          (SELECT COUNT(ITEM5) FROM MATCHHISTORY WHERE I.ITEMID = ITEM5 FETCH FIRST ROW ONLY)                            as count 
                          FROM ITEM I 
                          WHERE ((SELECT COUNT(ITEM0) FROM MATCHHISTORY WHERE I.ITEMID = ITEM0 FETCH FIRST ROW ONLY)+
                          (SELECT COUNT(ITEM1) FROM MATCHHISTORY WHERE I.ITEMID = ITEM1 FETCH FIRST ROW ONLY)+
                          (SELECT COUNT(ITEM2) FROM MATCHHISTORY WHERE I.ITEMID = ITEM2 FETCH FIRST ROW ONLY)+
                          (SELECT COUNT(ITEM3) FROM MATCHHISTORY WHERE I.ITEMID = ITEM3 FETCH FIRST ROW ONLY)+
                          (SELECT COUNT(ITEM4) FROM MATCHHISTORY WHERE I.ITEMID = ITEM4 FETCH FIRST ROW ONLY)+
                          (SELECT COUNT(ITEM5) FROM MATCHHISTORY WHERE I.ITEMID = ITEM5 FETCH FIRST ROW ONLY)) > 0
                          ORDER BY count ASC FETCH FIRST 10 ROWS ONLY")
dbDisconnect(con)

as_tibble(mostBought)
as_tibble(leastBought)
```

# Conclusie vraag 10 & 11 

Zie bovenstaande tabel.
